【裁判字號】    98,交抗,1570
【裁判日期】    980626
【裁判案由】    違反道路交通管理處罰條例
【裁判全文】
臺灣高等法院交通事件裁定            98年度交抗字第1570號
抗  告  人
即受處分人  甲○○
上列抗告人因違反道路交通管理處罰條例案件，不服臺灣臺北地
方法院，中華民國98年5月26日所為裁定（98年度交聲字第1536
號），提起抗告，本院裁定如下：
    主  文
抗告駁回。
    理  由
一、原裁定意旨略以：本件抗告人即受處分人甲○○於民國97年
    4月4日13時50分許，駕駛車牌號碼0838-ET 號自小客車行經
    臺北市○○○路5 巷，因闖單行道行駛，而為臺北市政府警
    察局士林分局天母派出所警員當場掣單舉發。抗告人不服，
    於應到案期限前提出申訴。原處分機關即交通部公路總局臺
    北區監理所仍認抗告人有上開違規行為，乃依道路交通管理
    處罰條例第45條第1款規定，裁處抗告人新臺幣（下同）900
    元罰鍰，並記違規點數1 點。因上開違規行為，業經證人即
    舉發員警徐健凱證述綦詳，並有現場照片在卷可稽，抗告人
    違規事實，堪以認定。是抗告人聲明異議，指摘原處分違法
    ，為無理由，應予駁回等語。
二、抗告意旨略以：台北區監理所98年3 月26日所為之裁決書並
    非最原始之裁決處分書。原審裁定文中第五所述「原處分漏
    載第1項第1款」是何意？又案發當時有一台休旅車停在車道
    出口，以抗告人所駕駛之林肯車車身562公分、車寬199公分
    ，均較員警所稱之CAMRY休旅車車長482.5 公分、車寬182公
    分為長，無法依原審認定可以順利駛出車道後右轉。另舉發
    警員丈量抗告人車輛停的位置距離停車場車道出口已21.4公
    尺，不知該21.4公尺是如何丈量得出？
三、經查：
(一)按違反道路交通管理事件之裁決，應參酌舉發違規事實、違
    反情節、稽查人員處理意見及受處分人陳述，依基準表裁處
    ，不得枉縱或偏頗，違反道路交通管理事件統一裁罰基準及
    處理細則第43條第1 項定有明文。又按駕駛人駕駛汽車，應
    遵守道路交通標誌、標線、號誌之指示，道路交通安全規則
    第90條定有明文。復按汽車駕駛人不按遵行之方向行駛者，
    處新臺幣600元以上1,800元以下罰鍰；又有前開情形者，記
    違規點數1點，道路交通管理處罰條例第45條第1款、第63條
    第1項第1款分別定有明文。
(二)查抗告人對於上揭不按遵循方向行駛之行為，並不否認，且
    經證人即本件舉發員警徐健凱證稱：案發時我是站立在麥當
    勞得來速下方靠近天母西路口開單。我測量的停車場車道出
    口是以照片中的出口中央起算，抗告人的車輛被我發現時的
    位置，距離停車場車道出口已經21.4公尺，當時該車頭已經
    到了照片365 童裝招牌的位置。我所量的位置是我站在開車
    的位置，大約再減3、4公尺大約就是抗告人車頭的位置，因
    為該車頭已經過了照片上金石堂前面的柵欄位置，這樣我才
    瞄的到抗告人的車。該車已經擺正，且離出口有一段距離了
    。當時有看到一台CAMARY的車從車道出來後可以右轉，所以
    我認為抗告人的車也可以從車道出來後右轉等語（原審卷第
    19反面、20頁）明確。觀諸徐健凱所言，就其執行交通崗勤
    務所處位置、發現抗告人違規闖單行道行駛及盤問過程情節
    ，至掣單後抗告人簽收後離去乙節，具體明確連續不中斷，
    參酌該員警與抗告人素昧平生，並無任何仇隙，顯無構詞誣
    陷抗告人而陷己身於偽證重罪追訴之理，是其所為證言，自
    堪採認。抗告人雖以前詞置辯，惟以現場照片顯示該停車道
    斜坡之出口方向及車道寬度尚非過於狹小，一般車輛倘車身
    過長，理應利用多次來回轉彎微調方向之方式依遵行之方向
    行駛，縱當時有另台休旅車停在該車道出口，以抗告人自承
    係駕駛其老闆之車輛，顯然具有熟稔之駕駛技術，要非不得
    依正常多次轉彎方式，順向行駛，自難以車身過長，為合法
    化違規行為之依憑。是抗告人所辯，顯係事後卸責之詞，不
    足採信。
(三)另原處分機關即交通部公路總局臺北區監理所98年3 月26日
    北監自裁字第裁40-AEW580730號裁決書，係依據抗告人於收
    受臺北市政府警察局北市警交字第AEW580730 號舉發違反道
    路交通管理事件通知單後，於期限內向原處分機關申訴，原
    處分機關參酌舉發違規事實、違反情節、稽查人員處理意見
    及受處分人陳述後，依違反道路交通管理事件統一裁罰基準
    及處理細則第43條第1項、第44條、第67 條規定而製作，自
    屬依法有據，抗告人以該裁決書非最原始處分提起抗告，顯
    有誤會。又原審裁定文中第五所述「原處分漏載第1項第1款
    」，乃因依據道路交通管理處罰條例第45條第1 款規定不按
    遵行之方向行駛者，應處600 以上1800元以下罰緩，並應依
    該法「第63條第1項第1款」記違規點數1 點。原處分書僅記
    載應依該法「第63條」裁處記違規點數1點，漏引「第1項第
    1 款」，原裁定予以補正之，亦不影響原處分事實之認定，
    附此敘明。
(四)綜上所述，原裁定認原處分機關之裁處並無不合，駁回其異
    議，核無不當。本件抗告為無理由，應予駁回。
四、據上論斷，應依道路交通案件處理辦法第26條，刑事訴訟法
    第412條，裁定如主文。
中    華    民    國    98    年    6     月    26    日
                  刑事第二庭審判長法  官  洪光燦
                                  法  官  宋明蒼
                                  法  官  李麗玲
以上正本證明與原本無異。
不得再抗告。
                                  書記官  廖婷璇
中    華    民    國    98    年    6     月    26    日


司法院資訊處製作；財團法人民間司法改革基金會備份。
